臺灣雲林地方法院交通事件裁定　　　　100年度交聲字第126號
原處分機關　交通部公路總局嘉義區監理所雲林監理站東勢分站
異　議　人
即受處分人　吳駿朋
上列異議人即受處分人因違反道路交通管理處罰條例案件，對於
交通部公路總局嘉義區監理所雲林監理站東勢分站民國100 年8
月31日所為之裁決處分（原處分案號：雲監裁字第裁71-KAK0454
38、71-K AK134122 號），聲明異議，本院裁定如下：
    主  文
異議均駁回。
    理  由
壹、原處分意旨略以：異議人即受處分人（下稱異議人）吳駿朋
    分別於民國100 年4 月9 日12時47分及同年6 月4 日12時37
    分，騎乘車牌號碼KJ6-872 號重型機車，行經有燈光號誌管
    制之雲林縣北港鎮○○路與文化路口之交岔路口時闖紅燈，
    為警當場攔停製單舉發，嗣交通部公路總局嘉義區監理所雲
    林監理站東勢分站（下稱原處分機關）以其違規事實明確，
    依道路交通管理處罰條例第53條第1 項、第63條第1 項第3
    款（原處分漏載款），分別裁處罰鍰新臺幣（下同）2,700
    元、2,30 0元，並各記違規點數3 點。
貳、聲明異議意旨略以：異議人騎乘機車都有遵守交通規則並注
    意交通號誌，其於上開時、地並無闖紅燈之事實，而係遭執
    勤員警污衊。執勤員警指稱異議人違規闖紅燈並執意開立罰
    單，然其等均無法提出證據證明異議人有闖紅燈之行為。爰
    依法聲明異議，請求撤銷原處分等語。
參、按汽車駕駛人，行經有燈光號誌管制之交岔路口闖紅燈者，
    處1,800 元以上5,400 元以下罰鍰，道路交通管理處罰條例
    第53條第1 項定有明文。又汽車駕駛人有第53條情形，記違
    規點數3 點，同條例第63條第1 項第3 款亦定有明文。次按
    依照現行法律規定（如道路交通管理處罰條例第7 條、第7
    條之1 、第7 條之2 規定諸多舉發方式），警員取締交通違
    規並不限於科學儀器所採證據，但仍須就事件所涉相關證據
    資料，包括供述及非供述證據，依據證據法則，憑以認定行
    為人交通違規行為之有無。此囿於交通違規事件之特性，行
    為態樣甚夥，甚至稍縱即逝，考以汽機車駕駛人闖紅燈、違
    規迴轉等違規行為之本質，多係發生於瞬間，通常仰賴執行
    取締違規公務員當場認識及明快判斷，且必須立即採取取締
    作為，以維護交通安全，若此類行為均要求以科學儀器取證
    ，無異強人所難，且不啻使駕駛人心存僥倖，而恣意違反相
    關道路交通規則，導致無法達到道路交通管理處罰條例維護
    交通之目的。故於此類案件，舉發員警親眼見聞違規經過，
    並以證人身分具結後在法院證述，仍不失為認定交通違規事
    實有無之證據方法。
肆、經查：
  一本件異議人固否認於上開時、地有闖紅燈之行為，然經證人
    即當時執行勤務舉發本違規之警員許仟鴻於本院調查時具結
    證稱：「100 年4 月9 日之違規舉發單是我填寫的，當時我
    們由中正路由東向西行巡邏，異議人是由文化路由北往南騎
    機車，當場將他攔下來開單告發。我們當時是騎在機車上，
    機車有發動。路口有三家銀行，我們在路口作守望。當天是
    晴天，路口的交通流量很大，異議人闖紅燈，我機車左轉，
    在台灣中小企銀，把他攔下來」；警員許崇程亦具結證稱：
    「100 年6 月4 日之違規舉發單是我填寫的，當時是機動交
    整勤務，因為那邊是轄區○○○路口，一樣是騎機車在守望
    。異議人從文化路北往南闖紅燈，地點跟前次一樣」等語。
    參以證人許仟鴻、許崇誠與異議人之間，不僅未有任何怨隙
    ，且係毫不相識之人，衡情應無設詞攀誣，或是虛構違規事
    實以陷害異議人之理。且以依證人2 人之上開證述內容及證
    人許仟鴻所提出之現場圖可知，該處道路路口寬廣，而證人
    許仟鴻、許崇誠當時舉發所在位置，亦係位於異議人闖紅燈
    之路口，其等視野清楚無礙，應得輕易目擊異議人闖紅燈之
    經過，而無誤看或誤為判斷之可能。又本件雖未有舉發照片
    或相關錄影影像證明異議人交通違規乙事，但異議人違規情
    節，業經證人許仟鴻、許崇誠到院證稱纂詳，衡以異議人違
    規行為發生時間甚短，本質上屬稍縱即逝之違規行為，尚難
    強令證人於舉發時，須另輔以其他證據。且由違規當時之情
    況證據及經驗法則，適足補強證人執行勤務之際，依法舉發
    之正確性。況揆諸前開對現行交通違規案例舉發方式之要求
    ，警方取締交通違規事件，倘有照相方式取證者，自可為違
    規證明，但警員係當場舉發者，既經舉發警員本身之目睹、
    耳聞，亦足證明違規人有違規情節之，難謂所有之違規事件
    ，均須有照片、影片或其他書面資料方足為違規之證據，故
    本件縱使未有採證相片、影片，由證人指述已足以判斷異議
    人違規情節，異議人以本件未提出其他證據證明為由置辯，
    殊難採為對其有利之認定。
  二準此，本件異議人確有闖越紅燈之交通違規行為，其所辯情
    節，亦無從憑以認定原處分機關所為之裁決處分有何違誤或
    不當之處，原處分機關援引上揭道路交通管理處罰條例規定
    對異議人為上開處分，自屬適法有據，本件聲明異議為無理
    由，應予駁回。
據上論斷，應依道路交通事件處理辦法第18條，裁定如主文。
中    華    民    國   100    年    11    月    7     日
                     交通法庭   法  官  張淵森
上為正本係照原本作成。
如對本裁定抗告，須於裁定送達後5 日內向本庭（雲林縣斗六市
○○路41號）提出抗告狀。
中    華    民    國   100    年    11    月    7     日
                                書記官  林玉玲